【裁判字號】    95,易,413
【裁判日期】    951019
【裁判案由】    妨害自由等
【裁判全文】
臺灣雲林地方法院刑事裁定               95年度易字第413號
公  訴  人  臺灣雲林地方法院檢察署檢察官
聲  請  人
即  被  告  甲○○
                      弄10之.
選任辯護人  蘇慶良  律師
上列被告因妨害自由等案件（94年度偵字第2948、3836號、95年
度偵字第3964號），聲請具保停止羈押，本院裁定如下：
    主  文
甲○○於取具本院轄區內殷實之人保證金額新台幣柒拾萬元之保
證書或繳納保證金額後，准予停止羈押。並不得對起訴書附表所
示所有被害人之身體或財產實施危害或恐嚇之行為。
    理  由
一、被告甲○○前經本院認為涉犯刑法第304 條強制罪及同法第
    305 條恐嚇危害安全罪嫌疑重大，並有事實足認為有刑事訴
    訟法第101 條第1 項第4 款反覆實施同一犯罪之虞，而有羈
    押之必要，於民國95年9 月27日執行羈押。
二、聲請意旨略以：起訴書所載犯罪事實，因部分他人之犯罪事
    實是否與被告甲○○有關，已難以一一確認。是以，只要屬
    被告公司職員所為，或其他羈押共同被告所指被告甲○○之
    犯行，基於公司負責人之負責態度，被告甲○○願意全部承
    受而自白犯罪，不再爭執。另被告甲○○向被害人討債之手
    法，雖有噴漆、三字經等怒罵、恐嚇之詞，而有可議之處，
    然被告甲○○仍未對被害人直接毆打、傷害或重傷身體之行
    為，惡性應非重大。再者，被告於90年成立年豐公司，至94
    年解散前，不論以個人名義或公司名義，每年亦有向台中各
    鄉、村、里政府單位、內政部中區兒童之家、財團法人台中
    向上育嬰（幼）院、慈光慈善基金會等單位捐贈白米、物資
    至少503 公斤以上不等。足認，被告甲○○仍有回饋社會、
    幫助弱勢團體之善行，本質上，被告仍有向善之心，並非以
    犯罪為業。今願意「具結保證」若能具保停止羈押，決不對
    被害人為任何騷擾或犯罪行為。且被告願於交保後之審判期
    間，於鄉鎮調解委員會，或委託公正第三人、調解委員、律
    師，一一與被害人和解，並賠償被害人損失。是在被告甲○
    ○爭取獲得交保機會後，方能與被害人和解，並儘速處理賠
    償問題。末查，被告之未婚妻巫慧玲於95年11月1 日即將生
    產，妻子與幼兒近期急需被告甲○○之協助及照顧。為此，
    聲請具保停止羈押等語。
三、按被告經法官訊問後，雖有第101 條第1 項或第101 條之1
    第1 項各款所定情形之一而無羈押之必要者，得逕命具保、
    責付或限制住居。又法院許可停止羈押時，得命被告應遵守
    下列事項：不得對被害人、證人、鑑定人、辦理本案偵查、
    審判之公務員或其配偶、直系血親、三親等內之旁系血親、
    二親等內之姻親、家長、家屬之身體或財產實施危害或恐嚇
    之行為。刑事訴訟法第101 條之2 前段、第116 條之2 分別
    定有明文。經查，被告甲○○於95年10月19日準備程序經訊
    問後，坦承檢察官起訴書所載之全部犯罪事實，有本院準備
    程序筆錄在卷可稽。審酌被告甲○○既已承認檢察官起訴書
    所載之全部犯罪事實，則在被告甲○○之審判程序中，恐嚇
    被害人以求翻供之可能性降低，因此，預防被告甲○○反覆
    實施恐嚇及強制犯行之必要性也降低。此外，考量被告甲○
    ○之犯罪地位、手段及數量等一切情狀，准予取具本院轄區
    內殷實之人保證金額新台幣700,000 元之保證書或繳納保證
    金額後，准予停止羈押。又被告甲○○日後有可能與被害人
    進行調解、和解，為使被害人免於重複擔心、害怕，爰依刑
    事訴訟法第116 條之2 第2 款規定，命被告甲○○不得對起
    訴書附表所示所有被害人之身體或財產實施危害或恐嚇之行
    為，附此說明。
據上論斷，依刑事訴訟法第111 條、第121 條第1 項、第116 條
之2 第2 款，裁定如主文。
中    華    民    國    95    年    10    月    19    日
                  刑事第二庭    審判長法  官  林  輝  煌
                                      法  官  李  貞  瑩
                                      法  官  柯  志  民
以上正本證明與原本無異。
如不服本裁定應於送達後5日內向本院提出抗告狀。
中    華    民    國    95    年    10    月    19    日
                                      書記官  魏  輝  碩


司法院資訊處製作；財團法人民間司法改革基金會備份。
